---
title: "Aula4"
format: pdf
---

```{r}
library(DBI)
library(RSQLite)
con <- dbConnect(SQLite(), "me315.sqlite")
```

```{sql connection=con}
DROP TABLE IF EXISTS DEMO1;
```

```{sql connection=con}
CREATE TABLE DEMO1 (
    CHARNAME TEXT,
    VCHARNAME TEXT
);
```

```{sql connection=con}
INSERT INTO DEMO1 (CHARNAME, VCHARNAME) VALUES
('DAVID', 'DAVID'),
('SOLOMON', 'SOLOMON'),
('MATTHEW', 'MATTHEW'),
('MARK', 'MARK'),
('LUKE', 'LUKE'),
('JOHN', 'JOHN'),
('EUCLID', 'EUCLID'),
('WASHINGTON', 'WASHINGTON'),
('ADAMS', 'ADAMS'),
('JEFFERSON', 'JEFFERSON');
```

Sintaxe:
  WHERE nome_da_coluna IN (valor1, valor2, ..., valorN)
  WHERE nome_da_coluna BETWEEN menor_valor AND maior_valor
  WHERE nome_da_coluna NOT BETWEEN menor_valor AND maior_valor

(i) IN e BETWEEN

1. Exiba os valores de PNO, PNAME e ACRES de qualquer reserva natural que possua um valor de ACRES igual a um dos seguintes valores: {40, 90, 630, 660}.
```{sql connection=con}
SELECT PNO, PNAME, ACRES 
FROM PRESERVE 
WHERE ACRES IN (40, 90, 630, 660);
```

2. Exiba o PNO, PNAME e STATE de qualquer reserva natural que não esteja localizada no Arizona e não esteja localizada em Montana.
```{sql connection=con}
SELECT PNO, PNAME, ACRES 
FROM PRESERVE 
WHERE STATE NOT IN ('AZ','MT');
```

3. Exiba todas as informações sobre as seguintes reservas naturais: DANCING PRAIRIE, MULESHOE RANCH, MCELWAIN-OLSEN e TATKON.
```{sql connection=con}
SELECT * 
FROM PRESERVE 
WHERE PNAME IN ('DANCING PRAIRIE', 'MULESHOE RANCH', 'MCELWAIN-OLSEN', 'TATKON');
```

4. Exiba o nome e o tamanho de qualquer reserva natural onde seu tamanho esteja entre, ou inclua, 830 e 15.000 acres.
```{sql connection=con}
SELECT PNAME, ACRES 
FROM PRESERVE 
WHERE ACRES BETWEEN 830 AND 15000;
```

5. Exiba o nome e o tamanho de qualquer reserva natural onde seu tamanho não esteja entre 830 e 15.000 acres.
```{sql connection=con}
SELECT PNAME, ACRES 
FROM PRESERVE 
WHERE ACRES NOT BETWEEN 830 AND 15000;
```

6. Exiba o nome de todas as reservas naturais que possuem um nome que, com base em uma sequência alfabética (de ordenação), esteja entre e incluindo as strings ‘M’ e ‘MZZZ’.
```{sql connection=con}
SELECT PNAME 
FROM PRESERVE 
WHERE PNAME BETWEEN 'M' AND 'MZZZ';
```

7. Exiba os valores de PNAME, STATE, ACRES e FEE de todas as reservas naturais que estejam localizadas em Montana ou no Arizona e tenham um tamanho maior ou igual a 660 acres e menor ou igual a 10.000 acres, ou qualquer outra reserva que possua uma taxa de entrada de $0,00. Ordene o resultado pela coluna PNAME em sequência ascendente.
```{sql connection=con}
SELECT PNAME, STATE, ACRES, FEE 
FROM PRESERVE 
WHERE STATE IN ('AZ', 'MT') AND ACRES BETWEEN 660 AND 10000 OR FEE == 0 ORDER BY PNAME;
```

(ii) LIKE

8. Exiba todos os registros da coluna CHARNAME da tabela DEMO1 que começam com ‘MA’.
```{r}
dbListTables(con)
```

```{sql connection=con}
SELECT CHARNAME 
FROM DEMO1 
WHERE CHARNAME LIKE 'MA%';
```

9. Exiba todos os registros da coluna VCHARNAME da tabela DEMO1 que começam com ‘MA’.
```{sql connection=con}
SELECT VCHARNAME 
FROM DEMO1 
WHERE VCHARNAME LIKE 'MA%';
```

10. Exiba todos os registros da coluna CHARNAME da tabela DEMO1 que contenham a letra ‘E’ em algum lugar do texto’.
```{sql connection=con}
SELECT CHARNAME 
FROM DEMO1 
WHERE CHARNAME LIKE '%E%';
```

11. Exiba todos os registros da coluna VCHARNAME da tabela DEMO1 que contenham a letra ‘E’ em algum lugar do texto’.
```{sql connection=con}
SELECT VCHARNAME 
FROM DEMO1 
WHERE VCHARNAME LIKE '%E%';
```

12. Exiba todos os registros da coluna VCHARNAME da tabela DEMO1 que terminem em ‘ON’.
```{sql connection=con}
SELECT VCHARNAME 
FROM DEMO1 
WHERE VCHARNAME LIKE '%ON';
```

13. Exiba todos os registros da coluna CHARNAME da tabela DEMO1 que terminem em ‘ON’.
```{sql connection=con}
SELECT CHARNAME 
FROM DEMO1 
WHERE CHARNAME LIKE '%ON';
```

14. Exiba todos os valores de CHARNAME da tabela DEMO1 que possuem a letra ‘S’ na quinta posição de string.
```{sql connection=con}
SELECT CHARNAME 
FROM DEMO1 
WHERE CHARNAME LIKE '____S%';
```

15. Repita 14 mas utilizando VCHARNAME.
```{sql connection=con}
SELECT VCHARNAME 
FROM DEMO1 
WHERE VCHARNAME LIKE '____S%';
```

16. Exiba cada valor de VCHARNAME que possua as letras ON na sexta e na sétima posição.
```{sql connection=con}
SELECT VCHARNAME 
FROM DEMO1 
WHERE VCHARNAME LIKE '_____ON%';
```

17. Exiba qualquer valor de CHARNAME que tenha ‘ID’ na quarta e quinta posições ou que tenha ‘ID’ na quinta e sexta posições.
```{sql connection=con}
SELECT CHARNAME 
FROM DEMO1 
WHERE CHARNAME LIKE '___ID%' OR CHARNAME LIKE '____ID%';
```






