---
title: "Laboratório 1 - ME315"
format: pdf
---

1. Carregue o pacote tidyverse.
```{r, message=FALSE}
library(tidyverse)
```

2. Está no formato tidy?

Table1: sim.
```{r}
table1
```

Table2: não.
```{r}
table2
```

Table3: não.
```{r}
table3
```

Table4a: não
```{r}
table4a
```

Table4b: não.
```{r}
table4b
```

3. Utilizando comandos do pacote dplyr, determine a taxa de ocorrência de tuberculose para cada 10.000 pessoas. Armazene o resultado em um objeto chamado taxas.
```{r}
library(dplyr)
```

```{r}
taxas <- table1 %>% mutate(taxa = 10000*cases/population)
taxas
```

4. Apresente, utilizando comandos do pacote dplyr, o número de casos de tuberculose por ano.
```{r}
casos_por_ano <- table1 %>% select(year, cases) %>% group_by(year) %>% summarize(numero_casos_ano = sum(cases))
casos_por_ano
```

5. Apresente, utilizando comandos do pacote dplyr, o número de casos de tuberculose identificados em cada país.
```{r}
casos_por_pais <- table1 %>% select(country, cases) %>% group_by(country) %>% summarize(numero_casos_pais = sum(cases))
casos_por_pais
```

6. Utilizando comandos do pacote dplyr, apresente uma tabela que descreva a mudança no número de casos, em cada país, ao longo dos anos de 1999 e 2000.
```{r}
diferenca_casos_por_pais <- table1 %>% select(country,cases,year) %>% group_by(country) %>% summarize(diferenca = diff(cases))
diferenca_casos_por_pais
```

7. Apresente um gráfico de linhas, preparado via ggplot2, apresentando a mudança na taxa de casos (por 10.000 habitantes) estratificado por país.
```{r}
library(ggplot2)
```

```{r}
ggplot(taxas, aes(x = year, y = taxa, color = country)) +
  geom_line() +
  scale_x_continuous(breaks = c(1999, 2000)) +
  labs(x = "Ano", y = "Taxa", color = "País")
```

8. Calcule a taxa para as tabelas table2 e table4a+table4b. Para isso, você precisará executar 4 passos:
    (i)   Extrair o número de casos de tuberculose por país, por ano;
    (ii)  Extrair o tamanho da população correspondente, por ano;
    (iii) Dividir o número de casos pelo tamanho da população e multiplicar o resultado por 10.000;
    (iv)  Armazenar o resultado numa variável apropriada.
    
Table2:
```{r}
taxa_table2 <- table2 %>% 
  pivot_wider(
    names_from = type,
    values_from = count
  )
taxa_table2 <- taxa_table2 %>% mutate(taxa = 10000*cases/population)
taxa_table2
```

Table4a+Table4b
```{r}
taxa_table4a <- table4a %>% 
  pivot_longer(
    cols = c("1999","2000"),
    names_to = "year",
    values_to = "cases"
  )

taxa_table4b <- table4b %>%
  pivot_longer(
    cols = c("1999","2000"),
    names_to = "year",
    values_to = "population"
  )

taxa_table4a
taxa_table4b

uniao <- taxa_table4a %>%
  left_join(taxa_table4b, by = c("country","year"))

taxa_table4ab <- uniao %>% mutate(taxa = 10000*cases/population)
taxa_table4ab
```

14. Observe que a coluna rate do objeto table3 é um texto mostrando a fração que formaria a taxa de casos de tuberculose. Transforme o objeto table3 em um objeto com formato tidy separando a coluna 3 em duas outras colunas: cases e population, utilizando o comando separate. Utilize o argumento convert para transformar o resultado em um objeto numérico.
```{r}
new_table3 <- table3 %>% separate(rate, into = c("cases","populacion"), sep="/")
new_table3
```









